Inventaris van het archief van de Directie Internationale Betrekkingen en taakvoorgangers van het Ministerie van Sociale Zaken en Werkgelegenheid, (1957) 1995-2005
Nationaal Archief, Den Haag
- Taakuitvoering, 2
  - Multilaterale samenwerking, 2.3
    - Europese Gemeenschap (EG), 2.3.2
      - Projecten, 2.3.2.08
        - Stukken betreffende de deelname aan Phare-Twinningprojecten in het kader van de voorbereiding van de toetreding van kandidaat-lidstaten., 1995 - 2009; 1489-1542
          - Litouwen.2001 - 2005, 1513-1517
            - Project LT01.09.03.06 inzake Twinning Light "Reform of disability recognition principles and provision of pensions.2001 - 2003, 1513-1514
              - 2001 - 2002, 1513; 1 pak
              - 2003, 1514; 1 pak
            - Project LT2002.06.01 inzake "Covenant Free Movement of Workers".2002 - 2005, 1515-1517
              - 2002 - 2003, 1515; 1 pak
              - 2003 - 2005, 1516; 1 pak
              - 2005, 1517; 1 pak
          - Roemenië.2000 - 2009, 1518-1524
            - National Action Plan on Employment (NAPE) RO99/IB/OT-02.2000 - 2009, 1518-1523
              - 2000, 1518; 1 pak
              - 2001 jan. - juli, 1519; 1 pak
              - 2001 aug. - dec., 1520; 1 pak
              - 2002 jan. - sep., 1521; 1 pak
              - 2002 feb. - mei, 1522; 1 pak
              - 2002 - 2009, 1523; 1 pak
            - Project RO02/IB/SO/02 inzake Coördinatie Sociale Zekerheid 1408/71,2002, 1524; 1 omslag
          - Slovenië, project Slovenië occupational health and safety and equal opportunities, in samenwerking met Duitsland,2000 - 2003, 1525; 1 pak
          - Slowakije, Project Sociale Dialoog.2000 - 2005, 1526-1532
            - 2000, 1526; 1 pak
            - 2001, 1527; 1 pak
            - 2002 jan. - mei, 1528; 1 pak
            - 2002 juni - nov., 1529; 1 pak
            - 2002 nov. - 2003 juli, 1530; 1 pak
            - 2003 juli - 2004 nov., 1531; 1 pak
            - 2005, 1532; 1 pak
          - Tsjechië.1999 - 2005, 1533-1542
            - Diverse projecten,1999 - 2004, 1533; 1 omslag
            - Project CZ99/IB/CO04, Health and safety at work.1999 - 2004, 1534-1540
              - 1999 - 2000, 1534; 1 pak
              - 2001, 1535; 1 pak
              - 2001, 1536; 1 pak
              - 2001, 1537; 1 pak
              - 2001 - 2002, 1538; 1 pak
              - 2002, 1539; 1 pak
              - 2002 - 2004, 1540; 1 omslag
            - Project CZ03/IB/SO/01, vrij verkeer van personen.2004 - 2005, 1541-1542
              - 2004, 1541; 1 pak
              - 2005, 1542; 1 omslag
        - Stukken betreffende de totstandkoming van het implementatierapport bij het Nationaal Actieplan Werkgelegenheid., 1998; 1543; 1 omslag
        - Stukken betreffende de deelname aan het project NIZW (Nederlands Instituut voor Zorg en Welzijn) jongereninitiatief 'sociaal stelsel in Europa'; codenaam Future., 2000 - 2001; 1544; 1 omslag
    - Raad van Europa (RVE), 2.3.3
      Zie ook inv. nr. (voorl. nr. 2012).
      - Verdragen, 2.3.3.1
        - Stukken betreffende de totstandkoming en wijziging en naleving van het Europees Sociaal Handvest (ESH) van de Raad van Europa (RVE)., 1961 - 2005; 1545-1600
          - Beantwoording van Kamervragen over diverse artikelen van het Europees Sociaal Handvest,1961 - 1984, 1545; 1 pak
          - Overleg met de Nederlandse Antillen over de totstandkoming van rapportages inzake de naleving van het Europees Sociaal Handvest.1981 - 2002, 1546-1549
            - 1e rapportage,1981 - 1985, 1546; 1 pak
            - 3e rapportage,1993 - 1996, 1547; 1 pak
            - 4e rapportage,1997 - 1998, 1548; 1 pak
            - 6e rapportage,2001 - 2002, 1549; 1 omslag
          - Interdepartementaal overleg over de totstandkoming van rapportages inzake de naleving door Nederland van het Europees Sociaal Handvest.1981 - 2004, 1550-1568
            - 1e - 2e rapportage,1981 - 1997, 1550; 1 omslag
            - 5e rapportage.1988 - 1989, 1551-1552
              - 1988 - 1989, 1551; 1 pak
              - 1988 - 1989, 1552; 1 pak
            - 6e rapportage.1992 - 1995, 1553-1554
              - 1992 - 1995, 1553; 1 omslag
              - 1995, 1554; 1 pak
            - 7e rapportage,1993 - 1994, 1555; 1 omslag
            - 8e rapportage,1995, 1556; 1 pak
            - 9e rapportage.1995 - 1998, 1557-1558
              - 1995, 1557; 1 pak
              - 1998, 1558; 1 pak
            - 10e rapportage.1994 - 1998, 1559-1560
              - 1994 - 1997, 1559; 1 pak
              - 1997 - 1998, 1560; 1 pak
            - 11e rapportage,1997 - 1998, 1561; 1 pak
            - 12e rapportage.1997 - 1999, 1562-1563
              - 1997 - 1998, 1562; 1 pak
              - 1998 - 1999, 1563; 1 pak
            - 13e rapportage,1999 - 2001, 1564; 1 pak
            - 14e rapportage,2002 - 2003, 1565; 1 pak
            - 15e rapportage,2001 - 2003, 1566; 1 pak
            - 16e rapportage.2002 - 2004, 1567-1568
              - 2002 - 2003, 1567; 1 pak
              - 2003 - 2004, 1568; 1 pak
          - Levering van bijdragen voor de verbetering van de toezichtprocedure (art. 22) van het Europees Sociaal Handvest,1984 - 1988, 1569; 1 omslag
          - Overleg met het Kabinet van de Gevolmachtigde Minister van de Nederlandse Antillen over de conclusies van het Europees Comité voor Sociale Rechten over de naleving van het Europees Sociaal Handvest.1986 - 2000, 1570-1571
            - 1986 - 1992, 1570; 1 omslag
            - 1993 - 2000, 1571; 1 omslag
          - Interdepartementaal overleg over het Aanvullend Protocol inzake de uitbreiding van economische en sociale rechten.1988 - 1992, 1572-1573
            - 1988 - 1989, 1572; 1 pak
            - 1990 - 1992, 1573; 1 pak
          - Actieprogramma ter uitvoering van het Handvest.1989 - 1993, 1574-1575
            - 1989 - 1990 juli, 1574; 1 pak
            - 1990 aug. - 1993, 1575; 1 pak
          - Wijziging van artikel 21, rapportageprocedure,1992 - 2000, 1576; 1 pak
          - Wijziging van artikel 25, verkiezingen van deskundigen,1992 - 2000, 1577; 1 pak
          - Overleg met het Ministerie van Buitenlandse Zaken over het Collectieve Klachtenprotocol van het Europees Sociaal Handvest.1992 - 2005, 1578-1580
            - 1992 - 1997, 1578; 1 pak
            - 2002, 1579; 1 omslag
            - 2004 - 2005, 1580; 1 omslag
          - Interdepartementaal overleg over de herziening van het Europees Sociaal Handvest.1994 - 2003, 1581-1584
            - 1994 - 1995, 1581; 1 pak
            - 1996, 1582; 1 omslag
            - 1999 - 2001, 1583; 1 omslag
            - 2002 - 2003, 1584; 1 omslag
          - Herziening van het Europees Handvest.1996 - 1999, 1585-1587
            - Nota's inzake de herziene tekst van het Europees Sociaal Handvest,1996, 1585; 1 pak
            - Nota aan de minister inzake de bekrachtiging van het herziene Europees Sociaal Handvest,1997 - 1998, 1586; 1 omslag
            - Departementaal overleg over het herziene Europees Sociaal Handvest en het Aanvullend Protocol,1998 - 1999, 1587; 1 omslag
          - Vergaderstukken van het Regeringscomité Europees Sociaal Handvest.1998 - 2004, 1588-1596
            - 88e vergadering,1998, 1588; 1 pak
            - 89e vergadering,1998, 1589; 1 omslag
            - 97e - 99e vergadering,2001, 1590; 1 pak
            - 100e - 102e vergadering,2002, 1591; 1 pak
            - 103e vergadering,2003, 1592; 1 pak
            - 104e vergadering,2003, 1593; 1 omslag
            - 106e vergadering,2004, 1594; 1 omslag
            - 107e vergadering,2004, 1595; 1 omslag
            - 108e vergadering,2004, 1596; 1 omslag
          - Beantwoording van Kamervragen over de Nederlandse naleving van artikel 6 van het Europees Sociaal Handvest inzake het stakingsrecht in het openbaar vervoer.1999 - 2001, 1597-1598
            - 1999, 1597; 1 pak
            - 2001, 1598; 1 omslag
          - Artikel 4 van het ESH betreffende de minimumlonen.1999 - 2005, 1599-1600
            - Levering van bijdragen aan het Comité van Deskundigen, met Kamervragen,1999 - 2002, 1599; 1 pak
            - Nederlandse naleving,2005, 1600; 1 pak
        - Stukken betreffende de wijziging van de Europese Interim Overeenkomsten Sociale Zekerheid en het Europees Verdrag sociale en medische bijstand (annexen)., 1971 - 1984; 1601; 1 pak
        - Stukken betreffende het mede voorbereiden van een Rijkswet ter goedkeuring van een Europees verdrag inzake de rechtspositie van migrerende werknemers., 1981 - 1985; 1602; 1 pak
        - Stukken betreffende de rapportage inzake de implementatie van het Verdrag inzake de rechtspositie van migrerende werknemers., 1983 - 1999; 1603-1604
          - 1e - 2e rapportage,1983 - 1986, 1603; 1 pak
          - 3e - 7e rapportage,1988 - 1999, 1604; 1 pak
        - Stukken betreffende het opstellen van het Nederlandse standpunt inzake het aanvullend protocol Gelijke behandeling mannen en vrouwen bij het Europees Verdrag voor de rechten van de Mens (EVRM)., 1990 - 1995; 1605; 1 pak
        - Stukken betreffende het opstellen van het Nederlandse standpunt inzake het Non-discriminatie Protocol van het Europees Verdrag voor de Rechten van de Mens., 1997 - 1999; 1606; 1 omslag
      - Overige aangelegenheden van de Raad van Europa, 2.3.3.2
        - Stukken betreffende het departementaal overleg., 1976 - 2004; 1607-1612
          - Het niet bekrachtigen door Nederland van een overeenkomst inzake de regels voor au pair-plaatsing,1976 - 1992, 1607; 1 omslag
          - Totstandkoming van de Overeenkomst ter Bescherming van de Persoonlijke Levenssfeer,1980 - 1990, 1608; 1 omslag
          - Nederlandse rapportage betreffende de naleving van de Europese Code inzake Sociale Zekerheid.1989 - 2004, 1609-1611
            - 23e - 27e rapportage,1989 - 1997, 1609; 1 pak
            - 35e rapportage,2001 - 2003, 1610; 1 pak
            - 36e rapportage,2003 - 2004, 1611; 1 omslag
          - Verdrag Vrijwilligersdienst Jongeren,1998 - 1999, 1612; 1 omslag
        - Stukken betreffende interdepartementaal overleg., 1977 - 2003; 1613-1621
          - Met het Ministerie van Buitenlandse Zaken over het Vestigingsfonds.1977 - 1991, 1613-1614
            - Financiële aangelegenheden,1977 - 1991, 1613; 1 pak
            - Toetredingsaangelegenheden,1977 - 1991, 1614; 1 pak
          - Met het Ministerie van Buitenlandse Zaken over de toepassing van de artikelen 74 en 75 van de Europese Code inzake Sociale Zekerheid betreffende de uitkeringen bij invaliditeit en ouderdom.1980 - 1989, 1615-1616
            - 1980 - 1981, 1615; 1 pak
            - 1982 - 1989, 1616; 1 pak
          - Met meerdere ministeries over het opstellen van instructies voor de permanente vertegenwoordiger van Nederland bij de Raad van Europa voor de 516e - 519e vergadering,1994, 1617; 1 pak
          - Met de Ministeries van Algemene Zaken, Buitenlandse Zaken en Justitie over de mogelijke opzegging van deel VI (arbeidsongevallen en beroepsziektes) van de Europese Code inzake Sociale Zekerheid,1997 - 1998, 1618; 1 pak
          - Met het Ministerie van Buitenlandse Zaken over het 12e protocol inzake non-discriminatie van het Europees Verdrag ter bescherming van de rechten van de mens (EVRM) bij de Raad van Europa,2000, 1619; 1 omslag
          - Met meerdere ministeries over de mogelijkheid tot opzegging van de Europese Code inzake Sociale Zekerheid,2000, 1620; 1 omslag
          - Interdepartementale overleg met verschillende ministeries over de totstandkoming van een verdrag ter preventie van mensenhandel,2003, 1621; 1 omslag
        - Stukken betreffende de deelname aan het symposium inzake de toekomst van een Europees Sociaal Beleid aan de Universiteit van Utrecht op 25 - 26 april 1989 te Utrecht, met openingstoespraak van de minister van Sociale Zaken en Werkgelegenheid., 1622; 1 pak
        - Stukken betreffende de levering van bijdragen voor de 5e conferentie van ministers van Arbeid op 28 - 29 oktober 1993 op Malta., 1992 - 1994; 1623-1624
          - 1992, 1623; 1 pak
          - 1993 - 1994, 1624; 1 pak
        - Stukken betreffende de deelname aan the European Committee on Migration (CDMG)., 1992 - 1995; 1625-1627
          - 26e bijeenkomst,1992, 1625; 1 omslag
          - 27e bijeenkomst,1992, 1626; 1 pak
          - 32e bijeenkomst,1995, 1627; 1 pak
        - Stukken betreffende het maken van opmerkingen met betrekking tot het werkprogramma 1995 van de Raad van Europa., 1994; 1628; 1 pak
        - Stukken betreffende het opstellen van questionnaire prioriteiten met betrekking tot het toekomstige werkprogramma op sociaal terrein van de Raad van Europa., 1996 - 1998; 1629; 1 omslag
        - Stukken betreffende de levering van een bijdrage voor het 50 jarig bestaan van de Raad van Europa op 5 mei 1999., 1997 - 1999; 1630; 1 omslag
        - Stukken betreffende de deelname van Nederland aan de vergadering van de Raad van Europa op 15 - 16 oktober 1999 te Tampere, Finland., 1631; 1 omslag
        - Stukken betreffende de ontwerpresolutie van de Raad van Europa en de ministers van Jeugdzaken inzake sociale integratie van jongeren., 2000; 1632; 1 omslag
        - Stukken betreffende het beantwoorden van vragen vanuit de Raad van Europa., 2000 - 2003; 1633-1634
          - Situatie van homoseksuele mannen en lesbische vrouwen in de lidstaten van de Raad,2000, 1633; 1 omslag
          - Situatie van vrouwelijke migrerende werknemers ten aanzien van de sociale zekerheid,2003, 1634; 1 omslag
        - Stukken betreffende de voorbereiding van het Nederlandse standpunt voor de vergadering van de Raad van Europa op 15 - 16 maart 2002 te Barcelona., 2001 - 2002; 1635; 1 pak
        - Stukken betreffende het Nederlandse voorzitterschap van de Raad van Europa., 2001 - 2004; 1636; 1 pak
        - Stukken betreffende de levering van een bijdrage aan het Nederlandse standpunt over het voorstel van het Comité van Ministers van de Raad van Europa met betrekking tot de verbetering van de sociale rechten., 2003; 1637; 1 omslag
        - Vergaderstukken van de Working Group on Social Rights., 2003 - 2005; 1638-1639
          - 2003 - 2004, 1638; 1 pak
          - 2005, 1639; 1 pak
    - International Labour Organization (ILO), ook Internationale Arbeidsorganisatie (IAO) genoemd, 2.3.4
      - Raad van Beheer, 2.3.4.1
        - Stukken betreffende suggesties voor een standpuntbepaling over het document van de Raad van Beheer inzake sectoriële activiteiten., 1993 - 1994; 1640; 1 pak
        - Stukken betreffende de deelname aan de zittingen van de Raad van Beheer van de International Labour Organization (ILO)., 1994 - 2005; 1641-1666
          - 259e zitting,1994, 1641; 1 pak
          - 260e zitting,1994, 1642; 1 omslag
          - 261e zitting,1994 - 1995, 1643; 1 pak
            Met verslag.
          - 262e zitting,1995, 1644; 1 pak
          - 264e zitting,1995, 1645; 1 omslag
          - 265e zitting.1996, 1646-1647
            - 1996, 1646; 1 pak
            - 1996, 1647; 1 pak
          - 267e zitting,1996, 1648; 1 pak
          - 271e zitting,1998, 1649; 1 pak
          - 272e zitting,1998, 1650; 1 pak
          - 273e zitting.1998, 1651-1652
            - 1998, 1651; 1 pak
            - 1998, 1652; 1 pak
          - 274e zitting.1998 - 1999, 1653-1654
            - 1998 - 1999, 1653; 1 pak
            - 1999, 1654; 1 pak
          - 276e zitting.1999, 1655-1656
            - 1999, 1655; 1 pak
            - 1999, 1656; 1 pak
          - 279e zitting.2000, 1657-1658
            - 2000, 1657; 1 pak
              Met instructie.
            - 2000, 1658; 1 pak
          - 286e zitting.2003, 1659-1660
            - 2003, 1659; 1 pak
            - 2003, 1660; 1 pak
          - 287e zitting,2003, 1661; 1 omslag
          - 288e zitting,2003, 1662; 1 pak
          - 289e zitting,2004, 1663; 1 pak
          - 291e zitting,2004, 1664; 1 pak
          - 292e zitting,2004 - 2005, 1665; 1 pak
          - 293e zitting,2005, 1666; 1 omslag
        - Vergaderstukken van de Werkgroep policy regarding the revision of standard van de Raad van Beheer., 2001; 1667; 1 pak
        - Stukken betreffende het voorbereiden van het bezoek van minister De Geus aan de Raad van Beheer van de International Labour Organization (ILO)., 2003; 1668; 1 omslag
        - Stukken betreffende de behandeling van klachtenprocedures bij de Raad van Beheer van de International Labour Organization (ILO)., 2004 - 2005; 1669; 1 omslag
      - Verdragen en aanbevelingen, 2.3.4.2
        Zie ook inv, nrs. 1974 - 1976.
        - Stukken betreffende het voorleggen aan het parlement en standpuntbepaling met betrekking tot bekrachtiging van ILO-aanbevelingen., 1970 - 2004; 1670-1695
          - ILO-aanbeveling 136 inzake de bescherming tegen gevaar van vergiftiging door benzeem,1971 - 1975, 1670; 1 omslag
          - ILO-aanbeveling 142 inzake het voorkomen van beroepsongevallen bij zeevarenden,1970 - 1973, 1671; 1 omslag
          - ILO-aanbeveling 143 inzake de bescherming van de vertegenwoordigers van de werknemers in de onderneming en de hun te verlenen faciliteiten,1971 - 1980, 1672; 1 omslag
          - ILO-aanbeveling 147 inzake de voorkoming en beperking van de beroepsrisico's veroorzaakt door kankerverwekkende stoffen en factoren die dit proces beïnvloeden,1974 - 1976, 1673; 1 omslag
          - ILO-aanbeveling 152 inzake de tripartiete raadplegingsprocudure ter bevordering van de tenuitvoerlegging van internationale arbeidsnormen en maatregelen op nationaal niveau,1976 - 1978, 1674; 1 omslag
          - ILO-aanbeveling 155 inzake minimum normen op koopvaardijschepen,1977 - 1980, 1675; 1 omslag
          - ILO-aanbeveling 160: Bedrijfsveiligheid en gezondheid in havenarbeid,1979 - 1982, 1676; 1 omslag
          - ILO-aanbeveling 164 inzake de arbeidsveiligheid, gezondheid en het arbeidsmilieu,1981 - 1990, 1677; 1 omslag
          - ILO-verdrag 170 inzake de veiligheid bij gebruik van chemische stoffen op de arbeidsplaats.1988 - 1999, 1678-1681
            - 1990 - 1999, 1678; 1 pak
            - 1988 - 1991 sep., 1679; 1 pak
            - 1991 okt. - nov., 1680; 1 pak
            - 1992 - 1994, 1681; 1 omslag
          - ILO-aanbeveling 172 inzake veiligheid bij het gebruik van asbest,1986 - 1991, 1682; 1 omslag
          - ILO-aanbeveling 173 inzake het welzijn van zeevarenden op zee en in de haven,1987 - 1992, 1683; 1 omslag
          - ILO-aanbeveling 174 inzake repatriëring van zeevarenden,1988 - 1989, 1684; 1 omslag
          - ILO-aanbeveling 179 inzake de arbeidsomstandigheden en voorwaarden in de Horeca,1990 - 1992, 1685; 1 omslag
          - ILO-aanbeveling 180 inzake bescherming van werknemersaanspraken in geval van betalingsonmacht van de werkgever,1992 - 1994, 1686; 1 omslag
          - ILO-aanbeveling 181 inzake de preventie van grote industriële ongevallen,1993 - 1995, 1687; 1 omslag
          - ILO-aanbeveling 182 inzake deeltijdwerk,1994, 1688; 1 omslag
          - ILO-aanbeveling 183 inzake veiligheid en gezondheid in de mijnen,1995 - 1997, 1689; 1 omslag
          - ILO-aanbeveling 184 inzake thuiswerk,1994 - 2004, 1690; 1 omslag
          - ILO-aanbeveling 188 inzake particuliere bureaus voor arbeidsbemiddeling,1997 - 1998, 1691; 1 omslag
          - ILO-aanbeveling 189 inzake het scheppen van banen in kleine en middelgrote ondernemingen,2000 - 2001, 1692; 1 omslag
          - ILO-aanbeveling 192 inzake veiligheid en gezondheid in de landbouw,2001 - 2002, 1693; 1 omslag
          - ILO-aanbeveling 193 inzake bevordering van co-operaties,2002 - 2003, 1694; 1 omslag
          - ILO-aanbeveling 194 inzake lijst van beroepsziekten,2002 - 2003, 1695; 1 omslag
        - Stukken betreffende het voorleggen aan het parlement en standpuntbepaling met betrekking tot bekrachtiging van ILO-verdragen., 1970 - 2005; 1696-1766
          - Procedure van de wijziging van het statuut van de Internationale Arbeidsorganisatie,1997 - 1998, 1696; 1 omslag
          - Behandeling van de motie Middelkoop, inzake de heroverweging van de ILO-verdragen,1994 - 1999, 1697; 1 pak
          - Herziening/ratificatie van ILO-verdragen,1997 - 1999, 1698; 1 pak
          - Opzegging en bekrachtiging van ILO-verdragen,2000 - 2001, 1699; 1 omslag
          - Signalering van het opzeggen van ILO-verdragen,2000 - 2001, 1700; 1 omslag
          - Het voeren van overleg met ander ministeries over de mogelijkheid tot het eventueel opzeggen van ILO-verdragen,2000 - 2003, 1701; 1 pak
          - Het voeren van overleg met andere directies van Sociale Zaken en Werkgelegenheid over het wel of niet ratificeren van ILO-verdragen,2003 - 2004, 1702; 1 omslag
          - ILO-verdrag 24 inzake de ziekteverzekering van arbeiders in de industrie en de handel en van huispersoneel,1990 - 1994, 1703; 1 omslag
          - ILO-verdrag 25 inzake de ziekteverzekering van landarbeiders,1990 - 1994, 1704; 1 omslag
          - ILO-verdrag 27 inzake de aanduiding van het gewicht op grote stukken, vervoerd per schip,1991 - 1998, 1705; 1 omslag
          - ILO-verdrag 29 inzake de gedwongen of verplichte arbeid,1990 - 1998, 1706; 1 omslag
          - ILO-verdrag 32 inzake de bescherming tegen ongevallen van arbeiders, werkzaam bij het laden en lossen van schepen,1991 - 1997, 1707; 1 omslag
          - ILO-verdrag 44 inzake verzekering of bijstand ten behoeve van onvrijwillig werklozen,1990 - 1999, 1708; 1 omslag
          - ILO-verdrag 45.1990 - 1999, 1709-1710
            - Arbeid van vrouwen bij ondergronds werken in alle soorten mijnen,1990 - 1999, 1709; 1 omslag
            - Verbod van vrouwenarbeid in ondergrondse mijnen,1997, 1710; 1 pak
          - Opzegging van het ILO-verdrag 48 inzake de instelling van het internationaal stelsel van aanspraken en verkregen recht en de invaliditeits-, weduwen- en wezenverzekering,1999 - 2000, 1711; 1 pak
          - ILO-verdrag 62 inzake de veiligheidsvoorschriften in het bouwbedrijf,1991 - 1997, 1712; 1 omslag
          - ILO-verdrag 63 inzake de statistieken van loon en arbeidsduur in de voornaamste takken van het mijnbedrijf en andere industrieën met inbegrip van het bouwbedrijf, het uitvoeren van water-, spoorweg- en wegenbouwkundige werken en in de landbouw,1991, 1713; 1 omslag
          - ILO-verdrag 74 inzake de bewijzen van bekwaamheid als volmatroos,1991 - 1996, 1714; 1 omslag
          - ILO-verdrag nr. 81 inzake de arbeidsinspectie, totstandkoming en goedkeuring van het protocol,1995 - 2005, 1715; 1 omslag
          - ILO-verdrag nr. 81 inzake arbeidsinspectie in industrie en handel, het eventueel opzeggen van het verdrag,2000, 1716; 1 omslag
          - ILO-verdrag 87 inzake de schendingen van vakbondsrechten,1995 - 2001, 1717; 1 omslag
          - ILO-verdrag 88 inzake Employment Service,1998, 1718; 1 omslag
          - ILO-verdrag 96 inzake bureaus voor arbeidsbemiddeling welke voor hun bemiddeling betaling vragen; heroverweging van de vergunningenstelsels in het kader van arbeidsbemiddeling en ter beschikking stellen van arbeidskrachten,1993 - 1995, 1719; 1 omslag
          - ILO-verdrag 97 inzake Migration of Employment Convention,1997, 1720; 1 omslag
          - ILO-verdrag nr. 106 inzake de wekelijkse rusttijd in handel en kantoren, opzegging,1999 - 2002, 1721; 1 pak
          - ILO-verdrag 121 inzake de uitkering bij bedrijfs- en beroepsziekten; opzegging.1987 - 1998, 1722-1724
            - 1987 - 1988, 1722; 1 pak
            - 1989, 1723; 1 omslag
            - 1992 - 1998, 1724; 1 omslag
          - ILO-verdragen 122, 138 en 140, het interdepartementaal overleg over het eventueel opzeggen van deze verdragen,2005, 1725; 1 omslag
          - ILO-verdrag 129 (Aanbeveling 133) inzake Arbeidsinspectie (Landbouw),1988 - 1989, 1726; 1 omslag
          - ILO-verdrag 131; voorstel tot wijziging van de Wet Minimumloon,1985 - 1997, 1727; 1 omslag
          - ILO-verdrag 134 inzake het voorkomen van beroepsongevallen bij zeevarenden,1970 - 1983, 1728; 1 omslag